臺灣士林地方法院刑事判決
                                      111年度易字第274號
公  訴  人  臺灣士林地方檢察署檢察官
被      告  牟紫英


上列被告因妨害名譽案件，經檢察官提起公訴（111年度偵緝字
第674號），本院判決如下：
    主  文
牟紫英犯公然侮辱罪，處罰金新臺幣伍仟元，如易服勞役，以新
臺幣壹仟元折算壹日。
    犯罪事實
一、牟紫英、闕展勳分別居住在新北市○○區○○街000巷0弄0之0號
    （2樓）及8號1樓，屬樓上、下相對位置，雙方曾有糾紛，
    闕展勳於民國110年7月23日晚上8至9時許，在上址2樓公眾
    得出入之走道上，詢問牟紫英為何車輛遭刮傷等情，雙方發
    生爭執，在對話過程中，牟紫英以「幹你老雞掰」、「流氓
    是不是啦」、「操你媽雞巴毛啦你」、「在那邊雞巴毛什麼
    」、「幹你娘機掰」等言詞辱罵闕展勳，足以貶損闕展勳之
    人格及社會評價。
二、案經闕展勳訴由新北市政府警察局淡水分局報告臺灣士林地
    方檢察署檢察官偵查起訴。
    理  由
一、按被告以外之人於審判外之言詞或書面陳述，除法律有規定
    者外，不得作為證據，刑事訴訟法第159條第1項固有明文。
    惟按被告以外之人於審判外之陳述，雖不符前4條之規定，
    而經當事人於審判程序同意做為證據，法院審酌該言詞陳述
    或書面陳述作成時之情況，認為適當者，亦得為證據。當事
    人、代理人或辯護人於法院調查證據時，知有第159條第1項
    不得為證據之情形，而未於言詞辯論終結前聲明異議者，視
    為有前項之同意，刑事訴訟法第159條之5亦有明文。本案檢
    察官於本院準備程序及審理中對於下列本判決所引用之證據
    同意有證據能力，被告則未於言詞辯論終結前聲明異議，依
    上開規定，視為有前項之同意。本院審酌上開證據資料製作
    時之情況，並無違法不當之瑕疵，認以之作為證據應屬適當
    而有證據能力。再如非被告以外之人於審判外以言詞或書面
    所為之供述證據，即無傳聞法則之適用。又查本案卷附告訴
    人闕展勳提出以行動電話錄製而轉載之現場錄音光碟係案發
    現場，利用電磁錄音之方式，對於公開之現場為忠實且正確
    之紀錄，性質上並非供述證據，亦無違法之處，自無刑事訴
    訟法第159條第1項規定之適用，而應認有證據能力。
二、訊之被告牟紫英固不否認於上開時、地有聲稱「幹你老雞掰
    」、「流氓是不是啦」、「操你媽雞巴毛啦你」、「在那邊
    雞巴毛什麼」、「幹你娘機掰」等語，惟矢口否認有上開犯
    行，辯稱：「我是在對我家的狗罵，不是在樓梯間，我是在
    我家，告訴人來我家敲門，我在我家裡面，我沒有開門，告
    訴人在我家門口，他在走廊，我們那一棟有4樓還是5樓。」
    。經查：
　　上開時、地被告確實有對告訴人闕展勳聲稱「幹你老雞
　　掰」、「流氓是不是啦」、「操你媽雞巴毛啦你」、「在那
    邊雞巴毛什麼」、「幹你娘機掰」等語，此為被告所不否認
    ，且證人即告訴人闕展勳於警詢及本院審理中結證明確（參
    見偵查卷第7頁至第15頁、本院卷第48頁至第50頁），並有
    告訴人提出以行動電話錄製而轉載之現場錄音光碟1片附卷
    可憑，該光碟經本院於準備程序中勘驗，其內容為：
【00:12】闕展勳：小姐不好意思，請問我的車…。
【00:12】牟紫英：幹你娘老雞掰，敲那麼大聲幹嘛？
【00:14】闕展勳：我車是怎麼樣？
【00:15】牟紫英：你車怎麼樣？
【00:17】闕展勳：我車是怎麼樣？
【00:18】牟紫英：干我屁事啊！  
【00:21】闕展勳：我車是怎麼樣？
【00:23】牟紫英：干我屁事啊！
【00:24】闕展勳：那個方向根本不是風會吹的好不好。
【00:27】牟紫英：干風什麼事啊！
【00:29】闕展勳：啊我車為什麼會倒在我的車上。
【00:32】牟紫英：干我屁事啊！
【00:34】闕展勳：妳確定不干妳的事？
【00:35】牟紫英：不是跟你說過不要在家裡煮飯了嗎？
【00:37】闕展勳：啊，我不是跟妳講說要跟房東講了嗎？
【00:40】牟紫英：你為什麼不跟你房東講。
【00:41】闕展勳：妳為什麼不跟我房東講。
【00:42】牟紫英：我要跟你房東講什麼。
【00:44】牟紫英：你跟你房東說裝抽油煙機不行嗎？
【00:47】闕展勳：他裝了啊！沒辦法開，妳裝啊！
【00:49】牟紫英：為什麼味道是他飄到我們家？
【00:52】闕展勳：我怎麼知道啊！我哪知道啊！我多久沒煮飯
                 了妳知不知道啊！
【00:57】牟紫英：你今天沒煮飯。
【00:57】闕展勳：我今天煮啊！但是我多久沒煮。
【00:59】牟紫英：對啊！
【00:59】闕展勳：我多久沒煮了嘛。
【01:00】牟紫英：你這樣一煮，我們家都是油煙味啦！
【01:01】闕展勳：我多久沒煮了，我多久沒煮了啦！
【01:05】牟紫英：什麼叫多久沒煮，干我屁事啊！你們油飄到
                 我們家就是妨害到我們家，影響到我們啦！
【01:10】闕展勳：那我問妳，我問妳啦！妳每天晚上在樓上，
                 在那邊嘣嘣嘣！妳的狗在那邊吵！
【01:15】牟紫英：我們嘣什麼嘣。
【01:17】闕展勳：要不要聽，我有錄音喔！
【01:18】牟紫英：你錄啊！
【01:19】闕展勳：我每天都有錄喔！
【01:19】牟紫英：你聽啊！
【01:20】闕展勳：妳只要有嘣我都有錄喔！
【01:20】牟紫英：你聽啊！你聽啊！
【01:21】闕展勳：我真的拿去做提告，告騷擾，這是可以成立
                 的喔！
【01:25】牟紫英：……什麼嘣，嘣什麼聲音。
【01:27】闕展勳：沒關係啦，這可以成立啦！要不要！
【01:29】牟紫英：隨便你啦！
【01:31】闕展勳：好啊！好啊！那我等一下就去做提告啊！
【01:34】牟紫英：去啊！
【01:34】闕展勳：沒關係，我去警察局啦！好不好。
【01:35】牟紫英：去啊！去啊！
【01:36】闕展勳：沒問題，沒問題，OK。
【01:38】牟紫英：去啊！
【01:38】闕展勳：反正這個已經構成騷擾。
【01:41】牟紫英：你……你油煙味飄上來也是騷擾啦！
【01:43】闕展勳：證據，證據，麻煩證據，凡事講證據啦！妳
                 的證據哩啦！證據！
【01:49】牟紫英：你是法官是不是？
【01:50】闕展勳：證據啊！
【01:50】牟紫英：你是法官還是流氓？
【01:51】闕展勳：證據嘛！
【01:52】牟紫英：流氓是不是啊！
【01:53】闕展勳：證據嘛！
【01:54】牟紫英：定诶阿（音譯）是不是啊！
【01:55】闕展勳：證據嘛！
【01:56】牟紫英：操你媽雞巴毛啦你！
【01:58】闕展勳：妳再罵，妳再罵啊！
【01:58】牟紫英：明明就在煮東西，吵到人家，騷擾到人家還
                 在那邊雞巴毛什麼！
【02:02】闕展勳：好啦！妳在罵我是不是啊！
【02:04】牟紫英：吵死了啦你，幹你娘雞掰啦！
【02:08】闕展勳：嘿嘿，好啦！妳剛剛講這些，不好意思喔！
【02:10】牟紫英：去法院告啦！
【02:12】闕展勳：好，沒問題！
【02:12】牟紫英：你再繼續煮啦！繼續煮啦！
【02:14】闕展勳：沒問題，我就去告。
【02:19】關展勳同行女子：車子她承認了？
【02:20】闕展勳：她承認了。
【02:21】關展勳同行女子：她承認了。
【02:22】闕展勳：對啊！她弄得耶！
【02:24】關展勳同行女子：她承認了。 
　　有該光碟及本院勘驗筆錄1 份在卷可憑（參見本院卷第38頁
    至第41頁），應甚明確，而堪認定。且依上開錄音譯文所示
    ，被告係與告訴人在對話過程中所為上開侮辱言詞，有其邏
    輯連貫性，顯非如被告所辯係對其家之狗謾罵，是被告所辯
    應屬卸責之詞，實難採信。
三、按刑法第309 條之公然侮辱罪，祗須侮辱行為足使不特定人
    或多數人得以共見共聞，不以侮辱時被害人在場聞見為必要
    （司法院院字第2179號解釋參照）；而所謂侮辱，凡未指摘
    或傳述具體事實，以言詞、文字、圖畫或動作，對他人表示
    不屑、輕蔑、嘲諷、鄙視或攻擊其人格之意思，足以對個人
    在社會上所保持之人格及地位，在客觀上達到貶損其名譽及
    尊嚴評價之程度，使他人在精神及心理上有感受到難堪或不
    快之虞者，即足當之。又大法官會議釋字第145 號解釋：「
    本院院字第二○三三號解釋所謂多數人，係包括特定之多數
    人在內，至其人數應視立法意旨及實際情形已否達於公然之
    程度而定。應予補充釋明。」，按本件妨害名譽之地點係在
    上開新北市○○區○○街000巷0弄0○0號（2樓）走道，此為被告
    於本院審理中所不否認，並供稱：「我那一層只有住3戶，8
    之1號2樓大概有10幾個、20個套房。告訴人住1樓，我住2樓
    ，但我不知道告訴人住幾號。我是站在家裡面，一開始跟告
    訴人講話時，裡面的門有打開，但鐵門是關著的，要很靠近
    外面的鐵門才能看到外面。我當時是在罵狗。」等語（參見
    本院卷第52頁），核與證人闕展勳於本院審理中結證稱：當
    時被告在他家裡面開著門，我人在走廊上，我們隔一道鐵門
    等語（參見本院卷第49頁）相符，則告訴人既係站在被告住
    家外公共走道，該處又有1、20個套房之住戶，且被告透過
    可看見屋外走道之鐵門，對外辱罵，2人相對位置及被告之
    聲音當可使部分住戶或其他不特定人或多數人得以共見共聞
    ，顯已達公然之程度，堪以認定。又被告在上開地點對告訴
    人聲稱上述「幹你老雞掰」、「流氓是不是啦」、「操你媽
    雞巴毛啦你」、「在那邊雞巴毛什麼」、「幹你娘機掰」抽
    象用語，對於遭謾罵之告訴人而言，當足以貶損其名譽及社
    會評價，使其在精神及心理上感受到難堪或不快之虞，核與
    上述刑法公然侮辱罪之侮辱要件相合，當甚明確。本件事證
    明確，被告犯行洵堪認定，應依法論科。
四、核被告所為，係犯刑法第309條第1項之公然侮辱罪。爰審酌
    告訴人闕展勳在詢問被告牟紫英車輛遭刮傷等情而發生爭執
    ，被告在對話過程中，進而為本件犯行之犯罪動機、目的、
    手段、造成告訴人名譽及精神受損，迄今仍否認犯罪，且未
    能與告訴人達成和解並賠償其所受損害之犯後態度，並其為
    二專畢業、未婚、目前無業等一切情狀，量處如主文所示之
    刑，並諭知易服勞役之折算標準，以示懲儆。
據上論斷，應依刑事訴訟法第299條第1項前段，刑法第309條第1
項、第42條第3項，刑法施行法第1條之1第1項，判決如主文。
本件經檢察官曹哲寧提起公訴，檢察官林在培到庭執行職務。
中　　華　　民　　國　111 　　年　　7 　　月　　15　　日
                  刑事第六庭法  官  雷雯華
以上正本證明與原本無異。
如不服本判決應於收受送達後20日內向本院提出上訴書狀，並應
敘述具體理由。其未敘述上訴理由者，應於上訴期間屆滿後20日
內向本院補提理由書( 均須按他造當事人之人數附繕本) 「切勿
逕送上級法院」。因疫情而遲誤不變期間，得向法院聲請回復原
狀。
                            書記官  蔡宜君
中　　華　　民　　國　　111 　年　　7 　　月　　18　　日
附錄本件論罪科刑依據法條：
刑法第309條第1項
公然侮辱人者，處拘役或9千元以下罰金。